【裁判字號】    94,易,1760
【裁判日期】    950508
【裁判案由】    竊盜
【裁判全文】
臺灣板橋地方法院刑事判決              94年度易字第1760號
公  訴  人  臺灣板橋地方法院檢察署檢察官
被      告  甲○○
                      號4樓.
上列被告因竊盜案件，經檢察官提起公訴（94年度偵字第18428
號），本院依簡式審判程序，判決如下：
    主    文
甲○○攜帶兇器竊盜，累犯，處有期徒刑拾月。扣案之扳手壹支
沒收。
    事    實
一、甲○○前曾因妨害兵役案件，經臺灣士林地方法院以九十二
    年度士簡字第三七七號判決判處有期徒刑三月確定，接續執
    行，並於民國九十三年十二月二十五日縮刑期滿執行完畢。
    詎仍不知悔改，意圖為自己不法之所有，於九十四年十月二
    十二日十七時許（起訴書誤繕為十八時五十分），搭乘由不
    知情之乙○○所駕駛之計程車至臺北縣泰山鄉○○路三十九
    之一號「育旺汽車修護場」，要求乙○○在外等候其提款以
    便支付車資後，逕自進入上揭汽車修護廠，見丙○○所有之
    車牌七Ｂ－二九四Ｏ號自用小客車，因送修而停放於上揭修
    車廠內，無人看管又未上鎖，即持其所有，客觀上足對人之
    生命、身體、安全構成威脅具有危險性之金屬扳手一支，開
    啟車門進入車內，拆解破壞車內電門線路（毀損部分未據告
    訴），將該車移出車廠外而竊取得手。因乙○○等候之際，
    見甲○○進入無人之上揭汽車修護廠，又久未備妥車資，復
    佯稱七Ｂ－二九四Ｏ號自用小客車為其所有，要求協助引電
    發動引擎，再欲借拆解零件所用之螺絲起子，察覺有異而報
    警處理，經警於同日十九時許在上址當場查獲，並扣得前開
    扳手一支。
二、案經丙○○訴由臺北縣政府警察局新莊分局報告臺灣板橋地
    方法院檢察署檢察官偵查起訴，本院於準備程序進行中，甲○○就被訴事實為有罪之陳述，經告知簡式審判程序之旨，
    並聽取各當事人之意見後，裁定進行簡式審判程序。
    理  由
一、上揭犯罪事實，業據被告甲○○於本院審理時坦承不諱，與
    證人即被害人丙○○於警詢時之指述、梁國聖、王金鄉於警
    詢、偵查中各證述之情節互核相符，並有贓物認領保管單一
    紙、泰山分駐所扣押物品目錄表、車體照片八張、作案工具
    照片一張、搜索、扣押筆錄、扣案之行竊工具扳手一支可資
    佐證，足認被告前揭自白與事實相符，堪予採信。又被告行
    竊所攜用之板手一支，係材質堅硬之金屬製品、攜帶及施力
    均甚便利，屬客觀上對人之生命、身體安全具危險性、足資
    為兇器使用之器具，亦毋庸疑。本案事證明確，被告犯行已
    堪認定，自應依法論科。
二、核被告所為，係犯刑法第三百二十一條第一項第三款之攜帶
    兇器竊盜罪。被告前曾因妨害兵役案件，經臺灣士林地方法
    院以九十二年度士簡字第三七七號判決判處有期徒刑三月確
    定，於九十三年十二月二十五日縮刑期滿執行完畢，此有臺
    灣高等法院被告前案紀錄表一份在卷可稽，其於五年內再犯
    本件有期徒刑以上之罪，應依刑法第四十七條之規定論以累
    犯，並加重其刑。爰審酌被告前有麻藥、偽造有價證券、妨
    害兵役、毒品等多項前科，足見素行不佳，為貪圖一己之私
    利而為本案犯行之犯罪動機、目的、手段、所生損害，經查
    獲後猶編造諸般遁詞圖卸，未見確實悔意，顯示前揭刑之宣
    告及執行，尚未收教化自新之效，自應施以相當之刑罰，以
    資矯正，兼衡其於本院審理時自知事證明確，除仍見避重就
    輕之辯詞外，對主要犯罪情節尚知坦承等一切情狀，量處如
    主文所示之刑，並諭知易科罰金之折算標準，以資懲儆。
三、扣案之扳手一支，被告固於本院審判時辯稱係向乙○○借得
    、屬乙○○所有之物（九十五年四月二十四日審判筆錄），
    然證人乙○○明確陳稱並未出借該物（九十四年度偵字第一
    八四二八號卷，第十七頁），被告於偵查中亦自承扣案之扳
    手為其所有，並非借得之物（同前卷，第十、三十九頁），
    衡情證人乙○○無需僅就是否出借扳手乙節故為不實供述，
    堪認被告於本院審理時翻異前詞，仍無非為避重就輕之遁詞
    ，無可採信，應以其偵查中之自白為可信，足認上揭扳手一
    支為被告所有，供犯罪所用之物，爰依刑法第三十八條第一
    項第二款之規定諭知沒收。
據上論斷，應依刑事訴訟法第273 條之1 第1 項、第299 條第1
項前段，刑法第321 條第1 項第3 款、第47條、第38條第1 項第
2 款，罰金罰鍰提高標準條例第2 條，判決如主文。
本案經檢察官靳開聖到庭執行職務。
中    華    民    國    95    年    5     月    8     日
                  刑事第六庭    法  官  王偉光
上列正本證明與原本無異。
如不服本判決，應於判決送達後十日內向本院提出上訴狀（應附
繕本），上訴於臺灣高等法院。
                                書記官  陳怡君
中    華    民    國    95    年    5     月    9     日
中華民國刑法第321條第1項第3款
犯竊盜罪而有左列情形之一者，處6 月以上、5 年以下有期徒刑
：
一  於夜間侵入住宅或有人居住之建築物、船艦或隱匿其內而犯
之者。
二  毀越門扇、牆垣或其他安全設備而犯之者。
三  攜帶兇器而犯之者。
四  結夥三人以上而犯之者。
五  乘火災、水災或其他災害之際而犯之者。
六  在車站或埠頭而犯之者。
前項之未遂犯罰之。


司法院資訊處製作；財團法人民間司法改革基金會備份。
